臺灣高等法院民事裁定  
111年度抗字第1321號
抗  告  人  陳怡伶  


相  對  人  王歐力  

上列當事人間聲請停止強制執行事件，抗告人對於中華民國111
年8月11日臺灣新竹地方法院111年度聲字第122號裁定提起抗告
，本院裁定如下：
    主  文
抗告駁回。
抗告費用由抗告人負擔。
    理  由
一、本件抗告人執原法院105年度新院公字第000000000號公證書
    (下稱系爭公證書)為執行名義，向原法院民事執行處(下稱
    執行法院)聲請對相對人強制執行，執行債權金額為新臺幣(
    下同)157萬2,000元，經執行法院以111年度司執字第3836號
    給付扶養費強制執行事件（下稱系爭執行事件）受理，並於
    民國（下同）111年1月27日向第三人國立清華大學（下稱清
    華大學）就相對人對該大學之每月薪資債權核發扣押命令及
    移轉命令在案。嗣相對人提起債務人異議之訴（原法院111
    年度訴字第706號，下稱系爭債務人異議之訴），並聲請裁
    定停止系爭執行事件程序。原裁定准相對人為抗告人供擔保
    26萬5,000元後，系爭執行程序於系爭債務人異議之訴事件
    判決確定前，應予停止。抗告人不服，提起本件抗告。
二、抗告意旨略以：伊依系爭公證書得請求相對人給付157萬2,0
    00元（18,000元*34+20,000元*48），故系爭債務人異議之
    訴屬可上訴第三審之事件，停止執行期間推估為4年4個月，
    則伊因停止執行可能所受損害應為93萬6,000元（18,000元*
    52個月），加計可能遭受之利息損失26萬5,000元，故相對
    人供擔保之金額應以121萬1,000元為適當，或至少應為93萬
    6,000元，原裁定所命相對人供擔保金額過低，自有未洽，
    為此提起抗告，請求廢棄原裁定等語。
三、按有回復原狀之聲請，或提起再審或異議之訴，或對於和解
    為繼續審判之請求，或提起宣告調解無效之訴、撤銷調解之
    訴，或對於許可強制執行之裁定提起抗告時，法院因必要情
    形或依聲請定相當並確實之擔保，得為停止強制執行之裁定
    ，強制執行法第18條第2項定有明文。至法院依強制執行法
    第18條第2項規定，以裁定命債務人供擔保後停止強制執行
    ，其擔保金額之多寡應如何認為相當，屬於法院職權裁量之
    範圍，惟此項擔保係備供強制執行債權人因停止執行所受損
    害之賠償，故法院定擔保金額時，自應斟酌該債權人因停止
    執行可能遭受之損害，以為衡量之標準，其數額應依標的物
    停止執行後，債權人未能即時受償或利用該標的物所受之損
    害額，非以標的物之價值或其債權額為依據（最高法院91年
    度台抗字第429號、95年度台抗字第781號裁定意旨參照）。
四、經查，抗告人持系爭公證書為執行名義，聲請對相對人強制
    執行157萬2,000元，經執行法院就相對人對清華大學之每月
    薪資債權先後核發扣押命令及移轉命令，清華大學依該移轉
    命令，自111年3月至9月止代扣並移轉相對人薪資予抗告人
    共計33萬5,085元，相對人嗣於111年8月22日提起系爭債務
    人異議之訴，並於同日聲請供擔保停止系爭執行事件程序等
    事實，有清華大學111年11月25日清出納字第1119009047號
    函文可稽（本院卷第39頁），且經本院調取系爭執行事件卷
    證核閱屬實（見外放影印卷），是關於相對人未到期薪資債
    權部分之執行程序尚未終結，相對人提起系爭債務人異議之
    訴後，聲請停止系爭執行事件程序，應屬有據。又抗告人執
    行債權金額為157萬2,000元，因系爭移轉命令迄今已收取33
    萬5,086元，業如前述，是抗告人因系爭執行事件停止執行
    可能遭受之損害，應為未能即時受償相當於執行債權金額扣
    除已收取金額後餘額123萬6,915元（1,572,000元-335,085
    元），自停止執行之日起至系爭債務人異議之訴事件推估終
    結時止之法定遲延利息損失。又因系爭債務人異議之訴之訴
    訟標的價額逾150萬元，為得上訴第三審之事件，參考司法
    院訂頒各級法院辦案期限實施要點規定，第一、二、三審通
    常程序審判案件之辦案期限分別為1年4個月、2年、1年，共
    計4年4個月，相對人於111年8月22日提起系爭債務人異議之
    訴（原審卷第9頁），推估該訴訟約於115年12月21日終結，
    而相對人係於111年9月19日持原裁定供擔保後，向執行法院
    聲請停止系爭執行程序，故以111年9月19日起至115年12月2
    1日共約4年3個月作為抗告人因停止執行而無法受償之期間
    ，按法定週年利率5％計算（民法第203條規定參照）抗告人
    因停止執行期間可能遭受之損失應為26萬2,844元【1,236,9
    15元*5％*(4+3/12)，小數點後4捨5入】，再考量系爭債務人
    異議之訴可能因送達、上訴、移審期間致終結期日有所延展
    ，使抗告人未能受償之期間延長，因認相對人供擔保之金額
    應以26萬元至27萬元間為適當。原裁定命相對人為抗告人供
    擔保26萬5,000元，與前開損害額相當，並無違誤。抗告意
    旨指摘原裁定不當，聲明廢棄，為無理由，應予駁回。
五、綜上所述，本件抗告為無理由，爰裁定如主文。
中　　華　　民　　國　　111 　年　　12　　月　　13　　日
                    民事第二十一庭
                        審判長法  官  翁昭蓉
                              法  官  廖珮伶
                              法  官  羅惠雯
正本係照原本作成。
本裁定除以適用法規顯有錯誤為理由外，不得再抗告。如提起再
抗告，應於收受送達後10日內委任律師為代理人向本院提出再抗
告狀。並繳納再抗告費新臺幣１千元。
中　　華　　民　　國　　111 　年　　12　　月　　13　　日
    　　　　　　　　　　　　　書記官　洪秋帆